【裁判字號】    91,易,3118
【裁判日期】    920121
【裁判案由】    竊盜
【裁判全文】
臺灣板橋地方法院刑事判決                        九十一年度易字第三一一八號
    公  訴  人  臺灣板橋地方法院檢察署檢察官
    被      告  丁○○  男  三.
右列被告因竊盜案件，經檢察官提起公訴（九十一年度偵字第一五六四六號），本院
判決如左：
    主  文
丁○○連續於夜間侵入住宅竊盜，累犯，處有期徒刑捌月。
    事  實
一、丁○○曾因搶奪案件，於民國八十七年一月二十三日，經本院以八十七年度訴字
    第七○號判處有期徒刑三年，於八十七年四月十一日，經臺灣高等法院以八十七
    年度上訴字第一一三○號判決上訴駁回而告確定，嗣於八十九年七月七日縮短刑
    期假釋出監，八十九年十二月十四日假釋期滿未經撤銷而視為執行完畢。詎其仍
    不知悔改，復基於竊盜之概括犯意，意圖為自己不法之所有，先於九十年五月一
    日凌晨四時許之夜間，見大門未關，即侵入甲○○位於臺北縣土城市○○路三十
    號一樓之住處，竊取甲○○所有電腦辭典乙台（起訴書漏載）、阿爾卡特牌ＯＴ
    －三○三型之行動電話乙支、照相機乙台、傳真機乙台、內有甲○○及其配偶之
    身分證各乙紙、印章二枚、彰化商業銀行及土城農會頂埔分行存摺各乙本、匯通
    商業銀行信用卡乙張、金融卡乙張、彰化商業銀行空白支票本乙本之皮包乙個，
    得手後將前開行動電話乙支留供己用，其餘之物品則與姓名年籍不詳綽號「蕭仔
    」之成年男子交換毒品施用（施用毒品部分業經臺灣板橋地方法院檢察署檢察官
    不起訴處分確定）。後於九十年五月十九日十三時許，前往臺北縣板橋市○○路
    八一號之傑昇通訊有限公司（起訴書誤載為傑昇通訊行，下簡稱傑昇公司），向
    該店店員丙○○佯稱欲購買行動電話，丙○○即拿出阿爾卡特牌ＯＴ－三○三型
    之行動電話乙支供丁○○觀看，丁○○即趁丙○○忙碌未及注意之際，將置放於
    櫃檯上之前開行動電話藏放於隨身攜帶之皮包而竊取之，得手後立即離去，迨丙○○發覺右揭行動電話失竊，經調閱監視錄影帶（已銷毀）始知遭丁○○竊取。
    而丁○○於竊取該行動電話後，復將該行動電話持交前開年籍不詳綽號「蕭仔」
    之成年男子（起訴書誤載為戊○○）交換毒品施用。於九十年五月二十一日十一
    時許，丁○○搭乘不知情之乙○○所騎乘車號ＨＶＱ－七三七號重型機車再度前
    往上開傑昇公司欲代友人拿取另支行動電話時，經丙○○發覺其即係竊取前開阿
    爾卡特牌ＯＴ－三○三型行動電話之人，即要求丁○○返還前開行動電話，丁○○本否認，嗣聽聞丙○○表示有監視錄影帶為證，始坦承前開行動電話係其竊取
    ，並佯稱同意返家拿取，丙○○惟恐丁○○使詐，即騎乘機車尾隨搭乘乙○○騎
    乘車號ＨＶＱ－七三七號重型機車之丁○○，並於途中記下前述機車之車號，丁○○見丙○○記下車號，即於臺北縣板橋市○○路暫停，並將前開自甲○○住處
    竊取之同型行動電話交付丙○○以為擔保，並陳稱於二日內，迨其向友人取回竊
    取之行動電話後，立即返還等語，丙○○因有行動電話擔保，遂同意丁○○之要
    求，並返回傑昇公司等候，然數日後，丁○○皆未返還其竊取之行動電話，丙○○因傑昇公司需結帳，不得不將前開丁○○留供擔保之行動電話，於九十年五月
    二十四日，以新台幣一千三百元之代價售予不知情之黃佩儀。嗣臺北縣政府警察
    局土城分局依甲○○提供首開失竊之行動電話行號向該行號所屬之臺灣大哥大股
    份有限公司查詢，得知該行動電話現由黃佩儀使用，經通知黃佩儀到案說明，始
    循線查獲上情，並於九十一年二月二十六日二十三時十分許，在丁○○位於臺北
    縣土城市○○路二七號之住處逮捕丁○○。
二、案經臺北縣政府警察局土城分局移送臺灣板橋地方法院檢察署檢察官偵查起訴。
    理  由
一、右揭犯罪事實，業據被告丁○○於警偵訊及本院調查中時坦承不諱（詳偵查卷宗
    第五頁反面至第六頁反面、第四六頁反面、第五一頁反面、本院九十一年十一月
    二十八日訊問筆錄），核與告訴人甲○○、丙○○於警偵訊及本院調查中指述之
    情節相符（詳偵查卷宗第十二頁反面至第十三頁、第十五頁反面至第二十頁、第
    四七頁、第五一頁及其反面、本院九十一年十一月二十八日、十二月十二日訊問
    筆錄），並經證人黃佩儀、乙○○於警訊中證述無訛（詳偵查卷宗第二一頁反面
    、第二五頁反面），此外，復有告訴人甲○○出具之臺北縣（政府）警察局贓物
    認領保管單乙紙在卷可稽（附於偵查卷宗第十四頁）。綜上，本件事證明確，被
    告犯行，洵堪認定，應依法論科。
二、核被告所為，就於夜間侵入告訴人甲○○住處竊取財物之行為，係犯刑法第三百
    二十一條第一項第一款之於夜間侵入住宅竊盜罪；就前往「傑昇公司」，竊取該
    公司所有之行動電話乙支之行為，係犯同法第三百二十條第一項之普通竊盜罪。
    其先後二次加重竊盜、普通竊盜之犯行，時間緊接，所犯又係構成要件相同之罪
    名，顯係基於概括犯意反覆為之，為連續犯，應依刑法第五十六條之規定論以於
    夜間侵入住宅竊盜一罪並加重其刑。第查：被告曾因搶奪案件，於八十七年一月
    二十三日，經本院以八十七年度訴字第七○號判處有期徒刑三年，於八十七年四
    月十一日，經臺灣高等法院以八十七年度上訴字第一一三○號判決上訴駁回而告
    確定，嗣於八十九年七月七日縮短刑期假釋出監，八十九年十二月十四日假釋期
    滿未經撤銷而視為執行完畢，有臺灣高等法院檢察署刑案紀錄簡覆表乙紙在卷可
    稽，其於受有期徒刑執行完畢後，五年內再犯有期徒刑以上刑之本罪，為累犯，
    應依刑法第四十七條之規定加重其刑，並遞加之。爰審酌被告素行不佳，已如前
    述，短短數日內，即連續為二次竊盜犯行，侵入住宅竊盜對居住安全及社會治安
    所生之危害非小，惟坦承犯行之犯後態度，且與告訴人甲○○達成和解，此已據
    告訴人甲○○陳明在卷（詳本院九十一年十一月二十八日訊問筆錄），復有刑事
    聲請撤回告訴狀乙紙附卷可參（附於偵查卷宗第五四頁），兼衡被告竊得財物之
    價值，其犯罪之動機、手段、目的、生活智識等一切情狀，量處如主文所示之刑
    ，以示懲儆。
據上論斷，應依刑事訴訟法第二百九十九條第一項前段，刑法第五十六條、第三百二
十一條第一項第一款、第四十七條，判決如主文。
本案經檢察官王秀慧到庭執行職務。
中      華      民      國      九十二      年      一    月  二十一    日
                                  臺灣板橋地方法院刑事第四庭
                                          法  官  游  秀  雯
右正本證明與原本無異。
如不服本判決，應於判決送達後十日內，向本院提出上訴狀。
                                          書記官  張  玉  如
中      華      民      國      九十二      年      一    月  二十二    日
附錄本案論罪科刑法條全文：
刑法第三百二十一條
犯竊盜罪而有左列情形之一者，處六月以上五年以下有期徒刑：
一、於夜間侵入住宅或有人居住之建築物、船艦或隱匿其內而犯之者。
二、毀越門扇、牆垣或其他安全設備而犯之者。
三、攜帶兇器而犯之者。
四、結夥三人以上而犯之者。
五、乘火災、水災或其他災害之際而犯之者。
六、在車站或埠頭而犯之者。
前項之未遂犯罰之。


司法院資訊處製作；財團法人民間司法改革基金會備份。
